【裁判字號】    90,交上易,1247
【裁判日期】    900913
【裁判案由】    過失傷害
【裁判全文】
臺灣高等法院臺南分院刑事判決          九十年度交上易字第一二四七號  慎股
      上  訴  人  臺灣雲林地方法院檢察署檢察官
      被      告  甲  ○  ○
右上訴人因被告過失傷害案件，不服臺灣雲林地方法院九十年度交易字第一二八號，
中華民國九十年六月二十六日第一審判決（起訴案號：臺灣雲林地方法院檢察署九十
年度偵字第一七三○號），提起上訴，本院判決如左：
      主      文
上訴駁回。
      理      由
一、公訴意旨略為：被告甲○○於民國八十九年五月八日二十三時二十分許，駕駛Ｓ
    五─二一四六號自用小客車，沿雲林縣東勢鄉○○村○○路由東往西方向行駛，
    途經康安路口時，未注意閃光燈號誌，減速接近，小心通過，而以時速約七十公
    里之速度通過，因而撞及亦未注意支線道車應讓幹道線車先行之告訴人乙○○所
    乘騎之機車，使乙○○人車倒地，受有頭部外傷合併左顏面血腫、胸部挫傷合併
    左側肋骨骨折、左腹部挫傷、左腳踝擦裂傷。因認被告甲○○涉有刑法第二百八
    十四條第一項之過失傷害罪嫌云云。
二、公訴人認被告涉有過失傷害罪嫌，係以告訴人於警訊及偵查中之筆錄、現場照片
    、現場圖、告訴人受傷之診斷證明書等，為其論據。訊之被告甲○○則堅決否認
    有何過失傷害犯行，辯稱：伊當時車速約時速四十公里以下，告訴人沒有開燈，
    車速很快，且是因告訴人為其前夫毆打雙眼腫脹，看不清楚，機車才撞到伊車子
    前乘客座車門而受傷，伊沒有過失。車禍發生後，告訴人在醫院表示是她的過失
    ，而由其女兒王亞凡代表告訴人到派出所與伊和解，並表示不要告訴等語。
三、經查：
    (一)肇事現場為一設有閃光號誌之交岔路口，被告之行向為閃光黃燈；告訴人之行
      向為閃光紅燈。肇事後雙方車禍所在位置，如附圖所示。且被告小客車未留有
      煞車痕跡，此有現場圖附卷可佐。而撞擊後被告之小客車前乘客座車門有嚴重
      凹陷，亦有照片附於警卷可證。告訴人於車禍發生後告訴期間屆滿前一日即八
      十九年十一月七日警訊中，尤自承當時車速大約五十公里。並以卷附被告車輛
      受損照片顯示，被告自用小客於撞擊後之前乘客座嚴重凹陷之情形以觀，告訴
      人當時之行車速度應在時速五十公里以上無訛。而從兩車撞擊後，被告之小客
      車未留下煞車痕跡，其撞擊地點與停車地點，兩點距離僅九‧八公尺，如依「
      一般公路汽車煞車距離、行車速度對照表」換算，煞車距離九‧八公尺，其行
      車速度為時速四十公里左右，然被告並非緊急煞車，而是正常停車，再參酌【
      緊急煞車之摩擦係數應較正常停車之摩擦係數來得大】，故在相同時速下，緊
      急煞車之距離應較正常煞車距離為短，亦即正常煞車距離應較緊急煞車距離長
      ，而前開「一般公路汽車煞車距離、行車速度對照表」，均是以較大之緊急煞
      車摩擦係數換算，因此本件被告在正常煞車下，其距離僅九‧八公尺，則其肇
      事當時之速度，應是在時速四十公里以下，被告於警訊中所供之行車速度在時
      速二、三十公里以下，應堪採信。公訴人謂被告以時速七十公里超速行駛，告
      訴人謂被告車速很快，與事實不符，均不可採。
    (二)另從肇事現場之撞擊點，並與雙方車速配合觀察，顯然可判斷應係被告先到達
      該十字路口。再者，告訴人亦自承「車禍前，被其前夫毆打左眼受傷，看不太
      清楚」，其於警初訊（警方問妳發生車禍時意識清楚嗎？妳臉部眼部受傷是否
      看得見路況呢？）中亦承認：「我意識不清楚，眼部是我前夫甘振有打傷的，
      所以路況也看不清楚，才會發生車禍」，另證人即負責處理本件車禍之警員吳
      景宏結證稱：「我到全民醫院去看乙○○，看到她雙眼腫得很厲害，我以為是
      車禍發生的，但她說是被他先生（指其前夫）打的。我問她筆錄時，她說因為
      眼睛腫看不到對方的車子，才發生車禍，所以不提出告訴。我要她提和解書，
      隔天他女兒跟一位朋友到我派出所找我，我告訴他媽媽發生車禍的經過之後，
      再隔天她女兒認為是她母親的不對，就跟對方和解了。雙方到派出所來寫的，
      我有在場，沒有看到他們爭吵，都是自願的。」、「筆錄是她自己簽名蓋章（
      指按捺指紋），可能是他手上有打針，簽得不好看」等語，且證人即告訴人女
      兒王亞凡亦結證稱「簽和解書是出於自願」，而依據告訴人提出之全民醫院出
      具之診斷證明書，證明告訴人有頭外傷合併左顏面血腫。是以告訴人在車禍發
      生前曾與其前夫發生口角，被毆打顏面造成眼睛部位或附近腫脹，而影響其視
      覺及視角範圍，亦無疑義。遂在其事後了解車禍之發生，係其自己之過失後，
      乃由其女兒代表與被告達成和解，表示不願告訴，亦有和解書及警訊筆錄附卷
      為憑。
四、綜就上情參酌以觀，足徵本件車禍之發生，應係告訴人騎乘機車，行經設有閃光
    紅燈之交岔路口時，未注意依規定在交岔路口前停車，審視左右有無來車再開，
    反而以高於時速五十公里以上之速度行駛，又因甫被其前夫毆傷雙眼部位，腫脹
    致影響其視覺及視角範圍，因此未發現被告之自用小客車已經駛入交岔路且接近
    道路中心線，告訴人竟快速通過，因而車頭撞及被告自用小客車右前方之前乘客
    座車門，否則告訴人豈願於車禍發生不久，即同意其女兒代表與被告達成雙方不
    求償，無意見之和解，而且警訊時表示不提出告訴。至於被告從撞擊點至停車處
    之距離，僅有九‧八公尺，且未留有緊急煞車痕，換算其行車速度應在時速二、
    三十公里左右，以肇事地點為鄉○道路，深夜過往人車稀少，其行向又係閃光黃
    燈，被告以二、三十公里之車速通過該交岔路口，並已通過道路中心線，始為告
    訴人機車快速的撞擊，難謂被告未減速慢行，小心通過。故並無足夠證據證明被
    告對於本件車禍之發生，有應注意、能注意而疏未注意之過失責任，自不能課予
    刑法第二百八十四條第一項之過失傷害罪責。
五、此外，復查無其他任何證據，足資證明被告確有公訴意旨所指之過失傷害犯罪行
    為，原審法院因認被告之犯罪不能證明，為被告無罪判決之諭知，於法並無不合
    ，公訴人上訴意旨猶執前詞，指摘原判決不當，為無理由，應予駁回。
六、被告經合法傳喚，無正當理由不到庭，不待其陳述逕行判決。
據上論結，應依刑事訴訟法第三百六十八條、第三百七十一條，判決如主文。
本案經檢察官劉榮堂到庭執行職務。
中      華      民      國    九十    年      九      月      十三      日
                                  臺灣高等法院臺南分院刑事第四庭
                                      審判長法官  陳    義    仲
                                            法官  宋    明    蒼
                                            法官  蔡    崇    義
右正本證明與原本無異。
不得上訴。
                                      法院書記官  陳    明    芬
中      華      民      國    九十    年      九      月      十三      日


司法院資訊處製作；財團法人民間司法改革基金會備份。
